---
title: "BlackBody approximation"
date: "`r Sys.Date()`"
output: 
  html_document: 
    highlight: pygments
    keep_md: yes
---

```{r setup, include=FALSE}
knitr::opts_chunk$set(echo = TRUE)
library(tidyverse)
```

Пример аппроксимации спектра Веги blackbody с помощью функции `nls`. 

# Подготовка данных

```{r}
vega <- Rfits::Rfits_read_table('/Users/uskov/cdbs/grp/hst/cdbs/calspec/alpha_lyr_004.fits')
knitr::kable(head(vega, 5), digits = 19)
plot(vega$WAVELENGTH, vega$FLUX)
```

По графику видно, что на длинах волн 1500--4500 спектр не будет описываться степенной моделью, поэтому исключим данные точки. Сразу создадим новый столбец длин волн в сантиметрах.

```{r}
v <- vega %>% 
  dplyr::mutate(wave = WAVELENGTH * 1e-8) %>% 
  dplyr::filter(WAVELENGTH > 4500 | WAVELENGTH < 1500)
plot(v$wave, v$FLUX)
```

# Аппроксимация

Формула [BlackBody](http://burro.cwru.edu/Academics/Astr221/Light/blackbody.html)


```{r}
bb <- function(lambda, temperature){
  h <- 6.626e-27
  k <- 1.38e-16
  c <- 3e10
  (2*h*c^2 / lambda^5) / (exp(h*c/lambda/k/temperature) - 1)
}

y <- v$FLUX
x <- v$wave
fit <- nls(y ~ a * bb(x, t), start = list(a = 1, t = 1e5))
summary(fit)
```


Температура t = `r format(fit$m$getPars()[2], scientific = T, digits = 3)` K, а коэффициент нормировки a = `r format(fit$m$getPars()[1], scientific = T, digits = 3)`.

Аналогично можно построить график с помощью `ggplot2` и там же аппроксимировать
```{r}

max_flux_wave <- 2.89e-3/fit$m$getPars()[2] * 100
Teff <-  format(fit$m$getPars()[2], scientific = T, digits = 3)
v %>% 
  ggplot(aes(wave, FLUX)) +
  stat_smooth(method = 'nls', se = F, method.args = list(start = list(a=1, t = 1e5)),
              formula = y ~ a * bb(x, t)) +
  geom_point() +
  geom_vline(aes(xintercept = max_flux_wave)) +
  annotate(geom = "text", 
           label = glue::glue("Teff = {Teff} K"),
           x = 4e-5, 
           y = 1.2e-8) +
  theme_bw() +
  xlab('wavelength, cm') + 
  ylab('Flux, ergs/s/cm^2')
```


